臺灣高等法院刑事裁定
109年度聲字第3639號
聲  請  人  臺灣高等檢察署檢察官
受  刑  人  李一弘



上列聲請人因受刑人數罪併罰有二裁判以上，聲請定其應執行之
刑（聲請案號：109年度執聲字第1828號），本院裁定如下：
　　主　文
李一弘所犯如附表所示之罪，應執行有期徒刑拾貳年，併科罰金
新臺幣拾伍萬元，罰金如易服勞役，以新臺幣壹仟元折算壹日。
 
　　理　由
一、聲請意旨略以：上列受刑人李一弘（下稱受刑人）因違反槍
    砲彈藥刀械管制條例等罪，先後經判決確定如附表所示，應
    依刑法第50條第1項第1款、第2項、第53條、第51條第5款、
    第7款規定，定其應執行之刑，爰依刑事訴訟法第477條第
　　1項聲請裁定等語。
二、按裁判確定前犯數罪者，併合處罰之，但得易科罰金之罪與
    不得易科罰金之罪，不在此限；前項但書情形，受刑人請求
    檢察官聲請定應執行刑者，依第51條規定定之；又數罪併罰
    ，有二裁判以上，依同法第51條規定，定其應執行之刑，其
    宣告多數有期徒刑者，於各刑中之最長期以上，各刑合併之
    刑期以下，定其刑期，但不得逾30年，刑法第50條第1項但
    書第1款、第2項、第53條及第51條第5款分別定有明文。
三、查受刑人因槍砲彈藥刀械管制條例等罪，經臺灣新北地方法
    院及本院判處如附表所示之刑，均經分別確定在案，（聲請
    書附表編號4「判決日期」欄內誤繕為「107/10/11」、「偵
    查(自訴)機關年度案號」欄內誤繕為「新北地檢106年度偵
    字第10288號」；編號4「偵查(自訴)機關年度案號」欄內誤
    繕為「新北地檢106年度毒偵字第3055號」，更正如附表編
    號4、6各該欄內所示），而受刑人所犯如附表編號1、5、7
    、9所示之罪，均係得易科罰金之罪，如附表編號2至4、6、
    8、10至11所示之罪，均係不得易科罰金之罪，合於刑法第5
    0條第1項但書第1款情形，依刑法第50條第2項規定，須經受
    刑人請求檢察官聲請定應執行刑，始得依同法第51條規定定
    之。茲檢察官經受刑人請求就附表所示各罪合併定其應執行
    之刑，有定刑聲請切結書在卷可稽（見本院卷第6至7頁反面
    ），本院審核認聲請為正當，並審酌受刑人受刑人所犯11罪
    之犯罪類型：5件毒品案、5件槍砲案、1件肇事逃逸案，各
    罪行為態樣及動機、目的，且考量各罪之法律目的、受刑人
    違反各法益之嚴重性，為整體非難評價，及貫徹前揭刑法量
    刑公平正義理念之內部限制等，於有期徒刑各刑中最長期5
    年2月以上，各刑合併為16年3月之刑期以下，就附表所示11
    罪所處之刑定其應執行之刑如主文所示，並就併科罰金部分
    諭知易服勞役之折算標準。又數罪併罰中之一罪，依刑法規
    定得易科罰金，若因與不得易科之他罪併合處罰結果而不得
    易科罰金時，原可易科部分所處之刑，自亦無庸為易科折算
    標準之記載（司法院釋字第144號解釋參照）。是如附表編
    號1、5、7、9所示之刑，原雖得易科罰金，惟因與不得易科
    罰金之如附表編號2至4、6、8、10至11所示之罪併合處罰結
    果而不得易科罰金時，無庸為易科罰金之記載。
四、依刑事訴訟法第477條第1項，刑法第2條第1項但書、第50條
    第2項、第53條、第51條第5款、第7款、第42條第3項前段，
     裁定如主文。
中　　華　　民　　國　　109 　年　　9 　　月　　28　　日
                  刑事第九庭    審判長法　官  潘翠雪
                                      法　官  俞秀美
                                      法　官  陳俞婷
以上正本證明與原本無異。
如不服本裁定，應於收受送達後五日內向本院提出抗告狀。
                                      書記官  陳麗津
中　　華　　民　　國　　109 　年　　10　　月　　5 　　日
附表
編　　　　號  1 2 3 罪　　　　名  槍砲彈藥刀械管制條例 槍砲彈藥刀械管制條例 肇事逃逸 宣　告　刑  有期徒刑3月 有期徒刑5年2月，併科罰金新臺幣6萬元 有期徒刑6月 犯罪日期  105年10月間至106年2月14日 106年2月間至106年2月14日 106年3月31日 偵查(自訴)機 關年度案號  新北地檢106年度偵字第6124號 新北地檢106年度偵字第6124號 新北地檢107年度偵字第6212號 最　後 事實審 法　院   臺灣高院   臺灣高院   新北地院  案　號 107年度上訴字第1655號 107年度上訴字第1655號 107年度審交訴字第64號  判決  日期 107年08月15日 108年05月15日 107年05月31日 確　定 判　決 法　院   臺灣高院   最高法院   新北地院  案　號 107年度上訴字第1655號 108年度台上字第1495號 107年度審交訴字第64號  判決  日期 107年08月15日 108年05月15日 107年10月09日 是否得易科罰金       是      否      否  備註   新北地檢107年度執字第15430號 新北地檢108年度執字第8168號 新北地檢107年度執字第16335號 
編　　　　號  4 5 6 罪　　　　名  毒品危害防制條例 毒品危害防制條例 槍砲彈藥刀械管制條例 宣　告　刑  有期徒刑8月 有期徒刑5月 有期徒刑3年2月，併科罰金新臺幣5萬元 犯罪日期  106年3月21日 106年3月23日 106年3月上旬至106年3月23日 偵查(自訴)機  關年度案號  新北地檢106年度毒偵字第3055號 新北地檢106年度毒偵字第3055號 新北地檢106年度偵字第10288號 最　後 事實審 法　院    新北地院   臺灣高院   臺灣高院  案　號 107年度訴字第141號 107年度上訴字第2082號 107年度上訴字第2082號  判決  日期 107年5月30日 107年10月11日 107年10月11日 確　定 判　決 法　院   新北地院     臺灣高院   最高法院    案　號 107年度訴字第141號 107年度上訴字第2082號 108年度台上字第2648號  判決  日期 107年08月27日 107年11月03日 108年09月05日 是否得易科罰金       否      是      否  備註   新北地檢107年度執字第17244號 新北地檢107年度執字第17243號 新北地檢108年度執字第13896號 
編　　　　號  7 8 9 罪　　　　名  槍砲彈藥刀械管制條例 毒品危害防制條例 毒品危害防制條例 宣　告　刑  有期徒刑3月，併科罰金新臺幣2萬元 有期徒刑1年 有期徒刑4月 犯罪日期  不詳日期至106年8月4日 106年4月25日 106年11月17日 偵查(自訴)機  關年度案號  新北地檢107年度偵字第1294號 新北地檢106年度毒偵字第6157號 新北地檢107年度毒偵字第345號 最　後 事實審 法　院   新北地院   臺灣高院   新北地院  案　號 107年度簡字第3244號 107年度上訴字第656號 107年度簡上字第443號  判決  日期 107年05月24日 107年5月22日 108年01月29日 確　定 判　決 法　院   新北地院   最高法院   新北地院  案　號 107年度簡字第3244號 107年度台上字第4887號 107年度簡上字第443號  判決  日期 107年12月26日 107年12月27日 108年01月29日 是否得易科罰金       是      否      是  備註   新北地檢108年度執字第2076號 新北地檢108年度執字第1755號 新北地檢108年度執字第5402號 
編　　　　號  10 11  罪　　　　名  毒品危害防制條例 槍砲彈藥刀械管制條例  宣　告　刑  有期徒刑10月 有期徒刑3年8月，併科罰金新臺幣5萬元  犯罪日期  106年2月14日 106年3月23日  偵查(自訴)機  關年度案號  新北地檢106年度毒偵字第1793號 新北地檢106年度偵緝字第3248號  最　後 事實審 法　院   臺灣高院   臺灣高院   案　號 107年度上訴字第1339號 108年度上訴字第1325號   判決  日期 107年9月27日 108年07月24日  確　定 判　決 法　院   最高法院   最高法院   案　號 108年度台上字第3171號 109年度台上字第2260號   判決  日期 108年10月16日 109年05月21日  是否得易科罰金       否      否   備註   新北地檢108年度執字第15277號 新北地檢109年度執字第8230號